臺灣雲林地方法院民事判決
110年度訴字第81號
原      告  沈恒毅  
訴訟代理人  陳佳伶律師
被      告  王耀麟  


訴訟代理人  許哲嘉律師
            賴昭彤律師
上列當事人間請求確認貨款債權不存在事件，本院於民國110年8
月24日言詞辯論終結，判決如下：
    主      文
原告之訴駁回。
訴訟費用由原告負擔。
    事實及理由
一、原告主張:
㈠、按法律關係成立或不成立之訴，苟具備前開要件，即得謂有
    即受確認判決之法律上利益（最高法院42年台上字第1031號
　　、52年台上字第1237號、52年台上字第1240號判例參照）。
    被告就本件新台幣（下同）2,086,000元款項，無貨款債權
    存在，被告卻委由訴外人郭家樺向原告索討，兩造間就系爭
    貨款債權存否即屬不明確，並致原告在法律上之地位及權利
    有不安之狀態存在，而此種狀態得以本件確認判決予以除去
　　，原告提起本件確認貨款債權不存在之訴，即有受確認判決
    之法律上利益，合先敘明。
㈡、被告因從事豬隻養殖業，知悉豬環狀病毒第二型（PCV2）盛
    行，將導致豬隻罹患豬環狀病毒症，並明知INGELVAC CIRC 
    OFLEX (百靈佳豬環狀病毒感染症基因重組不活化疫苗，下
    稱原廠疫苗）為動物用藥品，不得未經核准擅自摻雜、塗改
    或變更有效期間之標示、未黏貼合格封緘，亦知悉原廠疫苗
    係德商百靈佳殷格翰國際公司、德商百靈佳殷格翰獸用藥品
    公司、德商百靈佳殷格翰製藥資合有限公司生產之藥品，在
    臺灣地區之代理廠商為臺灣百靈佳殷格翰股份有限公司（下
    稱百靈佳公司），總經銷商則為經農企業有限公司（下稱經
    農公司），係我國主管機關以動物藥入字第6783號核准登記
    之動物用藥品，用以預防與豬環狀病毒第二型相關之病症。
    使用方式為每次以無菌行肌肉注射1毫升（即1劑），流通於
     市場之包裝以50毫升（即50劑）為1瓶，而原廠疫苗之瓶身
    均貼有載有核准字號、疫苗名稱、主要成分、效能、用法、
　　用量、貯藏方法、注意事項、原製造廠、代理廠商、總經銷
     商、批號（Serial No.）及保存期限（Exp.Date）等資訊
    之 中英文貼紙，瓶蓋上則貼有行政院農業委員會防疫檢疫
    局（
　　下稱農委會檢疫局）印製載有「中華民國動物用生物藥品安
    全效力查驗合格證」字樣及流水編號（前四碼為英文字母，
    後七碼為數字）之合格封緘。且百靈佳公司之商標，業經德
    商百靈佳殷格翰國際公司、德商百靈佳殷格翰獸用藥品公司
　　、德商百靈佳殷格翰製藥資合有限公司向經濟部智慧財產局
    註冊取得商標權，使用於藥品、豬用疫苗、動物用藥品、獸
    用藥品等類之商品，未經上開商標權人之同意，不得於同一
    或類似商品使用。
㈢、被告明知原廠疫苗為動物用藥品，不得未經核准擅自掺雜、
    塗改或變更有效期間之標示，為牟取暴利，竟基於販賣動物
    用偽藥牟利之目的，接續本於分裝、販賣動物用偽藥、行使
    偽造私文書及偽造特種文書、仿冒商標商品、詐欺取財之犯
    意，於民國104年5月至6月間某日，接續為下列行為: ①先以
    微信通訊軟體，向不知情之大陸地區賣家2人，購買空瓶、
    瓶口墊片、瓶蓋及封蓋器等物後；②又至雲林縣土庫養豬生
    產合作社，購買蒸餾水；③再未得百靈佳公司之同意，委託
    弘達印刷文具行之不知情人員，印製載有仿冒商標、虛偽批
    號及有效期限之中英文貼紙，以此方式偽造私文書，足生損
    害於主管機關即農委會防疫局管理動物用藥品之正確性、不
    特定多數之養殖豬業者及百靈佳公司；④旋又未經農委會檢
    疫局之准許，委託全多運印刷代工廠之不知情人員，印製載
    有「中華民國動物用生物藥品安全效力查驗合格證」字樣及
    流水編號之虛偽合格封緘，以此方式偽造特種文書，足生損
    害於農委會檢疫局管理動物用藥品之正確性及不特定多數之
    養殖豬業者。⑤完成前置作業後，被告於104年5、6月間某日
    起，在雲林縣○○鎮○○00號之居所内，將偽造之中英文貼紙黏
    貼於空瓶側，將蒸餾水與自不知情之經農公司業務吳政哲以
    每瓶3,750元（即每劑75元）購入之原廠疫苗混合後，倒於
    空瓶中，將墊片置於瓶口與瓶蓋間後以封蓋器密合，將偽造
    之合格封緘貼於瓶蓋上，以此方式分裝完成第1 批偽「百靈
    佳豬環狀病毒感染症基因重組不活化疫苗」（下稱偽造原廠
    疫苗），以上揭方式偽造如前揭動物疫苗之偽藥，復陸續於
    前揭分裝第1批偽藥之時起迄106年3月17日前之某時，以相
    同蒐集材料及摻雜之方法，接續分裝偽造原廠疫苗，前後共
    計約4,255瓶。
㈣、被告並提供經農公司出貨單予不知情之原告，使原告陷於錯 
    誤，向被告購買偽造原廠疫苗，並交付被告如附表支票6紙
    （票號為:0000000至0000000號，下稱系爭支票）合計2,086
　　,000元做為購買貨款（下或稱系爭貨款）之支付，後因原告
    之銀行帳戶被該案波及而被司法機關凍結，故系爭支票均未
    兌現。嗣後被告因前揭犯罪事實被判觸犯動物用藥品管理法
    第35條第1項之販賣動物用偽藥罪，處有期徒刑1年6月確定 
    。
㈤、本件原告並非給付請求權人，無最高法院29年上字第1340號
　　、32年上字第4198號、84年度台上字第1392號裁判意旨之適
    用。又原告雖於109年10月12日曾向鈞院起訴請求確認系爭6
    紙支票債權不存在，惟該案所確認之票款債權法律關係，與
    本件貨款債權法律關係並不相同。至於臺灣高等法院臺南分
    院（下稱台南高分院）108年度上訴字第1530號判決所載之
    疫苗買賣，係原告105年3月至106年3月17日間向被告購買後
    轉賣給第三人，惟因該案於106年3月18日即被檢調開始調查
　　，故其中106年2、3月間，以系爭6紙支票向被告購買之疫苗
　　，轉賣予第三人後，並未向第三人收取貨款，也無從收取，
    故原告並無任何獲利。原告係查詢最高法院109年度台上字
    第3436號判決，知悉被告販售予原告之4,255瓶疫苗確定為
    偽造，原告被被告詐欺，爰以民事準備㈠狀送達被告同時向
    被告為撤銷購買4,255瓶疫苗之意思表示，經依法撤銷後，
    被告即無請求原告給付價金之債權，從而，被告對原告並無
    2,086,000元之系爭貨款請求權，為此提起本訴等語。
㈥、並聲明：
　⒈確認被告對原告之2,086,000元之系爭貨款債權不存在。
  ⒉訴訟費用由被告負擔。 　　
二、被告抗辯:
㈠、按法律關係之存否雖不明確，而原告在私法上之地位並不因
    此而有受侵害之危險者，不得謂原告有即受確認判決之法律
    上利益（最高法院29年渝上字第473號民事判例要旨參照）
    。次按原告提起確認之訴，若原告之給付請求權之消滅時效
    已完成者，經他造為時效抗辯後，自無即受確認判決之法律
    上利益（最高法院29年上字第1340號、32年上字第4198號、
    84年度台上字第1392號裁判意旨參照）。
  ⒈原告於104年至106年初間向被告購買稀釋之原廠疫苗而簽發
    系爭支票，被告於交付貨物後，於106年間遭偵辦違反動物
    用藥品管理法稀釋原廠疫苗，並經鈞院106年度重訴字第8號
    刑事判決有期徒刑1年6月，嗣後經最高法院109年度台上字
    第3436號判決駁回上訴確定，被告並於109年10月15日入監
    執行。惟經被告早已將系爭支票轉讓與他人，且系爭支票自
    106年4月、5月到期至今經過近4年，均無人提示兌現，被告
    亦不曾向原告請求貨款，亦未委由郭家樺向原告索討債務(
    事實上被告早已入監執行，如何委託他人向原告索討債務？
    ）， 此外原告於109年10月12日於鈞院曾起訴請求確認系爭
    支票債權不存在，經鈞院諭知無權利保護必要而撤回起訴在
    案（案號:臺灣雲林地方法院109年度訴字第660號），足認
    本件多年來未有人向原告請求貨款，原告請求確認貨款債權
    不存在，並無權利保護必要性。
  ⒉退步言之，原告以每劑63至65元之價格向被告購買經稀釋之
    疫苗，原告再以每劑70元之價格轉賣與訴外人李明翰、廖泰
    焜、杜冠德、陳忠毅、張嘉澄、吳珉臣、王耀禧、溫政助、
    黃啟忠、許世芳（下或簡稱養豬戶），共獲得高達29,720,6
　　00元之利益，並無任何損害，足證原告無確認系爭貨款債權
    不存在之確認利益。再退萬步言，縱使被告將來向原告請求
    貨款，因為原告係販售疫苗之商人，兩造於104至106年間交
    易之貨款，至今早已罹於民法第127條之2年時效，原告自得
    主張時效抗辯，即可不用給付系爭貨款，而無提起本件確認
    貨款債權不存在訴訟之必要性；且之前原告請求支票債權不
    存在訴訟，因為法官認為既然支票已罹於時效，所以持票人
    跟原告請求支付票款的話，原告主張時效抗辯即可，根本沒
    有請求確認支票債權不存在的必要。從而本件訴訟無確認利
    益，亦無權利保護必要。
㈡、於104年夏天某日，被告至原告之豬舍要交付原廠疫苗給原告
    時，原告提出有看到外國報導指出，原廠疫苗濃度只要有一
    半就有效果，雙方遂協議由被告稀釋原廠疫苗，再以較低價
    格轉賣給原告，原告再以高於被告之售價轉售與其他豬農
　　，藉此賺取價差，被告以75元向經農公司業務吳政哲購入原
    廠疫苗後，便自行將原廠疫苗與蒸餾水以2:1之比例稀釋、
    分裝後，再以每劑63元左右賣給原告，原告再以每劑70元左
    右之金額賣給其他養豬戶李明翰等人，近2年間共賣出4,255
    瓶，合計212,750劑疫苗（每瓶50劑），並藉此獲取29,720,
　　600元之鉅額不法利益。此有被告於臺灣雲林地方檢察署（
    下稱雲林地檢署）106年3月31日證述:「（問：一開始會有
    稀釋環狀疫苗的主意是沈恒毅跟你講的嗎？）是，沈恒毅在
    他的豬舍時跟我講的，我之所以會去他豬舍是因為我要跟他
    的原廠環狀疫苗交給他，沈恒毅就跟我說他看到國外報導指
    出，環狀疫苗只要有一半就有效果，於是我們就在他的豬舍
    達成協議時間大約在104年夏天。」、「（問：沈恒毅當時
    有跟你說配方怎麼調配？）隔了2、3天我在他的豬舍跟他說
    我想到這配方，就是原廠的藥跟蒸餾水2:1的量。」、「（
    問：你何時跟沈恒毅提到要如何張羅偽藥用的合格封籤及中
    英文標籤及瓶身瓶蓋等物？）就那次跟他說配方的那一天，
    我也同時提出如何印標籤等計晝，這些計晝都是我想出來的
    ，沈恒毅只有跟我說檢驗合格封籤是易碎貼紙，因為我有問
    沈恒毅檢驗合格封籤是什麼東西，我一開始是拿原廠的要問
    沈恒毅這是什麼東西，沈恒毅說那叫『符仔紙』（台語），意
    思是檢驗合格封籤很容易撕毀。」、「（問：你和沈恒毅在
    何時談要以62元價格賣給他？）我們第一次就談好63元的價
    格，後來第2次才講到配方和製作方法等。」、「（問：何
    時談大概每個月到出多少貨？）沒有特別談出多少貨，我們
    約定沈恒毅向我訂多少單我就出多少貨。」、「（問：你大
    概在何時製作第1批環狀疫苗？）104年5月、6月間，大概是
    和沈恒毅談完的2、3個星期後，沈恒毅這2、3個星期内有跟
    我說，有人會去跟他拿，第1批的量大概只有2、3盒，每盒4
    8瓶。」等語綦詳。
㈢、原告確知疫苗經稀釋一事，除有被告多次於偵查中、起訴後
    證稱外，尚有向原告買受該疫苗之客戶李明翰、李明穎指證
    歷歷。
　⒈證人李明翰於106年3月22日訊問證述:「（問：星期五你們在
    場，沈恆毅得知豬隻出事後的反應？）我在電話先跟沈恆毅
    說要當面談疫苗的事，後來我就跟沈恒毅在沈恆毅的豬場見
    面，當時王耀麟還沒來，我跟沈恆毅說有客戶反應疫苗導致
    豬隻死亡，我還拿客戶提供的他們跟當地經銷商買的疫苗瓶
    子及我跟沈恆毅買的疫苗瓶子作比對，發現有不一樣之處
　　，包括批號、瓶底等，我就問沈恆毅說怎麼不一樣，沈恒毅
    沉了一下，沈恆毅就說『啊，事情破洞了，我要找我的上手
    出來講（台語）』，然後沈恆毅當面打給王耀麟，說『疫苗有
    問題』，叫他過來，王耀麟約十幾分鐘就來了，王耀麟就說
    疫苗從吳政哲來的，要不要叫吳政哲來。」；又於106年3月
    25日證稱：「（問：3/18凌晨會面後，你跟王耀麟、沈恒毅
    就沒再見面或聯絡？）應該是3/20星期一中午11點多，我從
    虎尾開到土庫，我在永年中學附近，沈恒毅突然打給我，說
    他的車剛好在我後面，叫我路邊停一下，說要聊一下，他下
    車後，就跟我講『若有人在問的話，你就說你1劑對外是賣75
    元』（台語），我當下沒回應，我覺得怪怪的，我就說我要
    忙了，我就離開了。」、「（問：你對於沈恒毅說被王耀麟
    所欺騙的意見？）我認為他們二人絕對知情。原因就是3/18
    的會談後，我看王耀麟開的是新BMW，想說他是在作什麼，
    怎麼會開這麼好的車。而且沈恒毅事後的處理也是詭異
　　。而且沈恆毅主動邀約我時，價格就是72元，是否代表沈恒
    毅跟王耀麟拿的時候就是這個狀況。」。
  ⒉此外，證人李明穎亦於106年3月25日證稱:「（問：3/17、3/
    18你們四人會面過程？）…沈恒毅一開始把瓶子拿起來，眉
    頭深鎖地說：『我沒注意看我也不知道耶』，緊接著說『
　　事情破洞了，我要找我同學來（台語）。我哥當時也有追問
　　，而我跟我哥也想不到沈恒毅說的同學是誰，我只聯想到他
    之前不都是說疫苗跟經銷拿的嗎。然後他開始打電話，他在
    電話講『同學，你趕快來我的豬寮，事情破洞了』，過了十幾
    分鐘，王耀麟就來了…」、「（問： 你哥有無提到在路上被
    沈恒毅攔下來的事？）有。應該是3/20下午，我當時人在台
    中，我哥打給我，說他被沈恒毅閃大燈，叫他停車，我據我
    哥所述，我覺得聽到最重要的事情是沈恒毅跟我哥說『
　　以後有人問你，你要說我賣你的價錢是75元』等語綦詳。
　⒊原告亦於106年3月21日偵訊時供稱:「（若沒透過王耀麟，直
    接跟經銷商買疫苗，進價多少？）一劑75至78元。」，足證
    原告明知其以每劑63元左右向被告購買疫苗，低於市價甚多
    ，卻未再詢問及調查價格之合理性，顯有違常情，原告雖辯
    稱其曾向疫苗經銷商業務吳政哲證實被告是否向其購買疫苗
    ，然並未詢問吳政哲「被告向其購買疫苗之價格為何？是否
    低於63元？何以被告可以用如此低之償格購得疫苗？」亦啟
    人疑竇？甚且，原告以63元低價向被告購得疫苗後，立即再
    以70元左右大量賣給其他養豬戶以賺取暴利，益見其係與被
    告共謀，為貪圖不法利益而共同犯賣甚明。
㈣、原告於刑事案件中雖辯稱大量採購可以取得較低償格，然而
　　，原告、被告及所有涉案之養豬戶均未曾取得低於市償之原
    廠疫苗，原告所稱大量採購可獲得較低價格之證據為何？如
    何能低至63元以下？就此原告應提出證據，以實其說等語。
    並聲明:
  ⒈原告之訴駁回。
  ⒉訴訟費用由原告負擔。
三、兩造不爭執事項及主要爭點：
㈠、不爭執事項:
  ⒈兩造有如附表所示之系爭支票金額（即系爭貨款）之買賣關
    係。
  ⒉兩造買賣的疫苗貨品，業經本院106年度重訴字第8號、台南
    高分院108年度上訴字第1530號刑事判決認為是偽造，並經
    最高法院於109年9月2日以109年度台上字第3436號刑事判決
    駁回上訴而確定。
  ⒊被告對於原告如附表所示之系爭票款請求權及貨款請求權權
    均已罹於時效。
㈡、主要爭點:　　
  ⒈系爭貨款請求權已罹於消滅時效，原告有無確認利益？
　⒉原告以本件110年4月13日民事準備㈠狀之送達向被告撤銷被詐
    欺購買偽造動物用疫苗貨品之意思表示有無理由？　
四、得心證之理由:
㈠、系爭貨款請求權已罹於消滅時效，原告有無確認利益？
　⒈按確認法律關係之訴，非原告有即受確認判決之法律上利益
    者，不得提起之，民事訴訟法第247條第1項前段定有明文。
    又所謂即受確認判決之法律上利益，係指法律關係之存否不
    明確，原告主觀上認其在法律上之地位有不安之狀態存在，
    且此種不安之狀態，能以確認判決將之除去者而言，若縱經
    法院判決確認，亦不能除去其不安之狀態者，即難認有受確
    認判決之法律上利益（最高法院52年台上字第1240號民事裁
    判要旨參照）。查原告以已撤銷其受詐欺而向被告購買系爭
    偽造動物用疫苗之意思表示，而主張被告對其系爭貨款債權
    不存在，然為被告所否認，則兩造間之系爭貨款債權之法律
    關係是否存在不明確，且此不明確得以本件確認判決除去之
    。因此，原告訴請確認被告就系爭貨款債權不存在，有即受
    確認判決之法律上利益，應足認定。
  ⒉又被告對於原告如附表所示之系爭票款及貨款請求權均已罹
    於時效，雖為兩造所不爭執。然本件兩造對於系爭債權是否
    存在有爭執;且消滅時效完成者僅消滅債權之請求權，債權
    本身並不消滅（民法第125條至第127條、第144條等規定參
    照），兩造間就系爭債權是否存在既然有爭執，尚難僅以消
    滅時效完成，即逕認債務人無確認利益。至於最高法院29年
    渝上字第1340號、32年上字第4198號及84年度台上字第1392
    號民事裁判要旨，所揭示無受確認判決之法律上利益者，係
    指債權人之請求權消滅時效已完成，而經債務人為時效之抗
    辯後，債權人無即受確認判決之法律上利益而言，此觀上開
    裁判意旨即明。核與本件兩造間就債權之存在與否有爭執，
    且由債務人提起確認者不同，被告援引上開裁判意旨認本件
    無確認判決之法律上利益，核無可採。
㈡、原告以110年4月13日民事準備㈠狀為撤銷被詐欺購買偽造動物
    用疫苗貨品之意思表示有無理由？
　⒈原告主張其自105年3月至106年3月17日間向被告購買動物用
    疫苗，並以如附表所示系爭支票支付系爭貨款共2,086,000
    元，然該疫苗嗣經檢調單位查獲係屬被告偽造之動物用偽藥
　　，經檢察官起訴後，經法院判決被告犯動物用藥品管理法第
    35條第1項之販賣動物用偽藥罪，處有期徒刑1年6月確定等
    情，為被告所不爭執，並有本院108年度重訴字第8號、台南
    高分院108年度上訴字第1530號及最高法院109年度台上字第
    3436號刑事判決在卷可佐（本院卷第31-63頁、第145-170頁
　　），且經本院調閱上開刑事卷宗核閱無誤，足信屬實。
　⒉被告抗辯其稀釋原廠疫苗，以較低價格轉賣給原告，再由原
    告以高於被告之售價轉售其他養豬戶，是經兩造協議等語，
    並提出被告及其他養豬戶於上開刑事案件之偵審筆錄為證（
　　本院卷第115-144頁）。然為原告所否認。查，依上開筆錄
    內容，稱原告與被告有協議者僅被告一人，而兩造間有利害
    衝突之緊張關係，是否屬實已有可疑。且被告自陳其係以每
    劑75元之價格購入原廠疫苗後，將原廠疫苗與蒸餾水以2:1
    之比例稀釋、分裝後，再以每劑63元左右賣給原告，原告再
    以每劑70元左右之金額賣給其他養豬戶等語。則被告稀釋原
    廠疫苗後之成本每劑僅37.5元（計算式:75/2=37.5），再加
    上其購買蒸餾水、分裝瓶、仿冒貼紙及封緘等之費用，每劑
    成本至多約45元，則其每劑之利潤高達約18元（計算式:63-
    45=18）。而原告以上開價格向被告購買稀釋後之疫苗，轉
    售後之利潤僅約每劑7元（計算式:70-63=7）。如原告對被
    告上開行為有合意，因雙方承擔之風險及法律責任相同，且
    偽造過程無需特別之技術，則所獲之利潤應該由雙方平分或
    接近平分才是，然被告所獲得之利潤竟逾原告之2.5倍（計
    算式:18/7=2.571，計算至小數第三位），已難認合理。況
    被告於上開刑事案件中亦自陳雙方無關於利潤分配之約定等
    語，核與一般合謀犯罪之情節不符。而其他養豬戶僅就原告
    於案發後之言行反應為證述，尚難證明原告與被告上開偽造
　　、販賣動物用偽藥之行為有意思連絡。原告主張其係因受被
    告詐欺，始以如附表所示支票金額向被告購買偽造之動物用
    偽藥，足以採信。
　⒊按因被詐欺或被脅迫而為意思表示者，表意人得撤銷其意思
    表示，民法第92條第1項前段固定有明文。然依同法第93條
    前段規定，前條之撤銷，應於發見詐欺或脅迫終止後，一年
    內為之。而被告本件涉犯販賣動物用偽藥等罪行，業於106
    年6月2日經雲林地方檢察署檢察官偵查終結，並於同年月6
    日以106年度偵字第2066號、3189號、3245號起訴書向本院
    提起公訴並公告，且原告為本件刑事案件之共同被告，有本
    院106年度重訴字第8號刑事卷面影本及法務部檢察書類查詢
    系統列印資料（含起訴書）在卷可佐（本院卷第181-224頁
    ）。則原告至遲於上開檢察官起訴並公告日即106年6月6日
    ，即應已知悉被告販賣動物用偽藥之情事，原告主張其係查
    詢最高法院於109年9月2日以109年度台上字第3436號刑事判
    決駁回被告之上訴確定時，才知悉被告販售予原告之疫苗確
    定為偽造云云，委無可採。因此，原告得撤銷其受詐欺所為
    買受之意思表示，應於107年6月6日即已屆滿一年之除斥期
    間。原告遲至110年4月13日始以本件民事準備㈠狀表示撤銷
    被詐欺而為之購買意思表示，顯已逾上開法定期間。被告辯
    稱原告已不得撤銷上開意思表示，為有理由。
㈢、綜上所述，原告以已撤銷其遭被告詐欺而購買系爭偽造動物
    用偽藥之意思表示為由，請求確認被告對原告如附表系爭支
    票金額之系爭貨款債權不存在，為無理由。且兩造對於系爭
    貨款債權之請求權已罹於時效而消滅，並不爭執，則此部分
    即無受確認判決之法律上利益。從而，本件原告之請求為無
    理由，應予駁回。
㈣、本件事證已臻明確，兩造其餘主張與舉證，經審酌核與本件
    判決結果不生影響，爰不一一論述，併此敘明。　　
五、訴訟費用負擔之依據:民事訴訟法第78條。
中　　華　　民　　國　　110 　年　　9 　　月　　14　　日
                  民事第一庭    法  官  黃一馨

以上正本係照原本作成
如對本判決上訴，須於判決送達後廿日內向本院提出上訴狀。如
委任律師提起上訴者，應一併繳納上訴審裁判費。
中　　華　　民　　國　　110 　年　　9 　　月　　14　　日
                                書記官　鄭夙惠